【裁判字號】    97,易,86
【裁判日期】    970623
【裁判案由】    竊盜
【裁判全文】
臺灣宜蘭地方法院刑事判決                97年度易字第86號
公  訴  人  臺灣宜蘭地方法院檢察署檢察官
被      告  丁○○
上列被告因竊盜案件，經檢察官提起公訴（97年度偵字第111號）
，被告於準備程序中就被訴事實為有罪之陳述，經告知簡式審判
程序之旨，並聽取公訴人、被告之意見後，本院裁定進行簡式審
判程序後，判決如下：
    主  文
丁○○犯如附表編號一至五所示之竊盜罪，伍罪，俱為累犯，各
處有期徒刑參月，應執行有期徒刑壹年。
    事  實
一、丁○○前於民國93年間二次因違反毒品危害防制條例案件，
    經本院先後以93年度訴字第280號、93年度訴字第519號各判
    處有期徒刑九月、一年二月確定，經接續執行，於95年3月2
    4日縮短刑期假釋出監，於同年8月5日假釋期滿執行完畢。
    詎仍不知悔改，意圖為自己不法之所有，於下列時間、地點
    行竊（無故侵入住宅部分均未據告訴）：
（一）96年10月21日上午10時許，利用宜蘭縣頭城鎮○○路237
      號戊○○住處大門未上鎖之際進入屋內，徒手竊取戊○○
      所有懸掛於神像之金牌2面；又至同路263號乙○○住處，
      以相同手法竊取其所有之金牌2面。旋持往宜蘭縣羅東鎮
      ○○路117號「金玉峰銀樓」變賣，得款花用。
（二）同年月26日下午1時30分許，利用宜蘭縣頭城鎮○○路193
      號甲○○住處大門未上鎖之際進入屋內，徒手竊取甲○○
      所有之金牌12面。即持往宜蘭縣宜蘭市○○路○段2號「伊
      達銀樓」變賣，得款花用。
（三）同年11月6日上午10時20分許，利用宜蘭縣頭城鎮○○路2
      66號陳鳳淑住處及267號丙○○住處大門未上鎖之際，先
      進入陳鳳淑屋內，徒手竊取陳鳳淑所有之金牌1面；嗣又
      進入丙○○住處內，徒手竊取丙○○之金牌1面。旋持往
      宜蘭縣宜蘭市○○路○段127號「嘉品銀樓」變賣，得款花
      用。
    嗣於同年11月27日晚間10時10分許，丁○○於警方尚未發覺
    其前揭竊盜犯行即前往宜蘭縣政府警察局礁溪分局大溪派出
    所自首其前開竊盜犯行。
二、案經宜蘭縣政府警察局礁溪分局報請臺灣宜蘭地方法院檢察
    署檢察官偵查起訴。
    理  由
一、上揭事實，業據被告丁○○於警詢、偵查迄本院審理中坦承
    不諱，核與被害人乙○○、甲○○、陳鳳淑、丙○○於警詢
    時及偵查中供述被害情節、被害人戊○○於本院審理中證述
    被害情節相符，並有金玉峰銀樓、伊達銀樓及嘉品銀樓之買
    賣金飾登記表各1紙附卷可稽，足徵被告任意性自白核與事
    實相符，應堪採信，是本件事證明確，被告五件竊盜犯行堪
    予認定，應予依法論科。
二、核被告五次竊盜所為，均係犯刑法第三百二十條第一項之竊
    盜罪。其所犯五次竊盜犯行，均係進入不同被害人住處，被
    告可區分被害財物之歸屬不同，其犯意各別，應予分論併罰
    。另被告有犯罪事實欄所載犯罪科刑及執行情形，有被告刑
    案資料查註紀錄表1紙在卷可參，其於受有期徒刑之執行完
    畢後五年以內，再犯本刑為有期徒刑以上之本罪，為累犯，
    應依刑法第四十七條第一項規定加重其刑。又被告係於其五
    件竊盜犯罪尚未被有偵查權限之機關發覺前，自行前往宜蘭
    縣政府警察局礁溪分局大溪派出所自首其前開竊盜犯行，有
    有宜蘭縣政府警察局礁溪分局大溪派出所警員簡文進製作之
    職務報告附卷可佐，被告所犯五件竊盜犯行，均應依刑法第
    六十二條前段規定減輕其刑，並均先加重後減輕之。爰審酌
    被告之素行不佳；犯罪之動機、目的、手段、所得財物價值
    ，且進入他住宅竊取他人財物，惡性非輕，復均係竊取鄰居
    財物，本應予以嚴懲，惟念其犯後自始坦承犯行，知所悔悟
    ，態度尚佳及被害人所受損害非鉅並表示不願追究等一切情
    狀，並審酌公訴人當庭具體求刑之刑度，酌情各量處如主文
    所示之刑，並定其應執行刑如主文所示，以示警懲。
據上論結，應依刑事訴訟法第二百八十四條之一、第二百七十三
條之一第一項、第二百九十九第一項前段，刑法第三百二十條第
一項、第四十七條第一項、第六十二條前段、第五十一條第五款
，刑法施行法第一條之一第一項、第二條前段，判決如主文。
本案經檢察官賴慶祥到庭執行職務。
中    華    民    國    97    年    6     月    23    日
                    刑事第三庭法  官  林惠玲
以上正本證明與原本無異。
如不服本判決應於收受本判決後10日內向本院提出上訴書狀，並
應敘述具體理由。若未敘述理由者，應於上訴期間屆滿後20日內
向本院補提理由書狀(均須按他造當事人之人數附繕本)。
                              書記官  陳淑宜
中    華    民    國    97    年    6     月    23    日
附表
┌──┬────┬────┬───┬────┬─────┐
│編號│犯罪時間│犯罪地點│被害人│竊取財物│宣告刑    │
│    │        │        │      │        │          │
├──┼────┼────┼───┼────┼─────┤
│ 一 │96年10月│宜蘭縣頭│戊○○│金牌2面 │有期徒刑  │
│    │21日上午│城鎮龜山│      │        │參月      │
│    │10時許  │路237號 │      │        │          │
├──┼────┼────┼───┼────┼─────┤
│ 二 │96年10月│宜蘭縣頭│乙○○│金牌2面 │有期徒刑  │
│    │21日上午│城鎮龜山│      │        │參月      │
│    │10時許  │路263號 │      │        │          │
├──┼────┼────┼───┼────┼─────┤
│ 三 │96年10月│宜蘭縣頭│甲○○│金牌12面│有期徒刑  │
│    │26日下午│城鎮龜山│      │        │參月      │
│    │1時30分 │路193號 │      │        │          │
│    │許      │        │      │        │          │
├──┼────┼────┼───┼────┼─────┤
│ 四 │96年11月│宜蘭縣頭│陳鳳淑│金牌1面 │有期徒刑  │
│    │6日上午 │城鎮龜山│      │        │參月      │
│    │10時20分│路266號 │      │        │          │
│    │許      │        │      │        │          │
├──┼────┼────┼───┼────┼─────┤
│ 五 │96年11月│宜蘭縣頭│丙○○│金牌1面 │有期徒刑  │
│    │6日上午 │城鎮龜山│      │        │參月      │
│    │10時20分│路267號 │      │        │          │
│    │許      │        │      │        │          │
└──┴────┴────┴───┴────┴─────┘
附錄本案論罪科刑法條全文；
中華民國刑法第三百二十條第一項（普通竊盜罪）
意圖為自己或第三人不法之所有，而竊取他人之動產者，為竊盜
罪，處五年以下有期徒刑、拘役或五百元以下罰金。
中華民國刑法施行法第一條之一
中華民國九十四年一月七日刑法修正施行後，刑法分則編所定罰
金之貨幣單位為新臺幣。
九十四年一月七日刑法修正時，刑法分則編未修正之條文定有罰
金者，自九十四年一月七日刑法修正施行後，就其所定數額提高
為三十倍。但七十二年六月二十六日至九十四年一月七日新增或
修正之條文，就其所定數額提高為三倍。


司法院資訊處製作；財團法人民間司法改革基金會備份。
